【裁判字號】    88,交上易,33
【裁判日期】    890104
【裁判案由】    過失傷害
【裁判全文】
臺灣高等法院花蓮分院刑事判決                    八十八年度交上易字第三三號
    上訴人即被告  甲○○
    選任  辯護人  葉源龍
右上訴人即被告因過失傷害案件，不服臺灣花蓮地方法院八十八年度交易字第二一號
中華民國八十八年九月三十日第一審判決 (起訴案號：臺灣花蓮地方法院檢察署八十
八年度偵字第九三號)，提起上訴，本院判決如左：
    主  文
原判決撤銷。
甲○○因過失傷害人，處拘役參拾日，如易科罰金，以參佰元折算壹日，緩刑貳年。
    事  實
一甲○○於民國（下同）八十七年十月九日十九時三十分許，駕駛車號Ｉ×一六六五
  號自用小客車，沿花蓮縣吉安鄉○○路○段由西向東行駛，途經該路約一一七之一
  號前時，本應注意車前狀況，隨時採取必要安全措施，以避免危險之發生，依其情
  節，並無不能注意之情事，致撞及適未注意左右來車即穿越上開道路之行人乙○○
  ，乙○○因而受有骨盆骨折、右脛骨骨折等傷害。
二案經被害人乙○○訴請臺灣花蓮地方法院檢察署檢察官偵查起訴。
    理  由
一引用原審判決書所記載之理由及證據。
二被告甲○○上訴意旨略以：伊對本件車禍之發生並無過失，被害人乙○○所受傷害
  並非重傷害，且伊事後已經與被害人達成和解云云。
三查被告於本件車禍之發生具有過失，原審已經詳為論述，被告上訴意旨仍執前詞否
  認其有過失，並不足採。原審予以論科，固非無見，惟查被害人所受右脛骨骨折傷
  害，雖然造成關節機能之障礙而不能站立及行走，惟尚非不能經過復健治療恢復其
  效能，有財團法人佛教慈濟綜合醫院病情說明書及被害人附帶民事訴訟起訴狀之記
  載可稽，足證被害人所受傷害，並未至完全喪失其效能之程度，尚不能認為係屬刑
  法第十條第四項所定義之重傷，原審變更檢察官起訴法條，對被告論以刑法第二百
  八十四條第一項後段之過失傷害致重傷罪，尚有未洽，被告執此提起本件上訴，即
  非無據，本院自應予以撤銷改判。爰審酌被告之過失行為尚非重大，犯罪後又已經
  與被害人達成和解（有花蓮縣花蓮市調解委員會調解書附卷可稽）等一切情狀，處
  拘役三十日，並諭知易科罰金之標準，以示懲儆。又被告前未曾受有期徒刑以上刑
  之宣告，因一時輕忽，偶罹刑典，經此刑之宣告後，應知警惕而無再犯之虞，本院
  因認暫不執行其刑為當，予以宣告緩刑，用啟自新。
四據上論斷，應依刑事訴訟法第三百六十九條第一項前段、第三百七十三條、第三百
  六十四條、第二百九十九條第一項前段，刑法第二百八十四條第一項前段、第四十
  一條、第七十四條第一款，罰金罰鍰提高標準條例第一條前段、第二條，判決如主
  文。
本案經檢察官李土城到庭執行職務。
中      華      民      國    八十九    年      一      月      四      日
  審判長法官  謝  志  揚
                                        法官  蔡  俊  有
                                        法官  何  方  興
右正本證明與原本無異。
本件不得上訴。
                                      書記官  劉  妙  娘
中      華      民      國    八十九    年      一      月      五      日


司法院資訊處製作；財團法人民間司法改革基金會備份。
